臺灣高等法院臺中分院刑事判決　　　 100年度上訴字第1962號
上　訴　人　臺灣臺中地方法院檢察署檢察官
上　訴　人
即　被　告　蔡誌原
被　　　告　林永峰
共　　　同
指定辯護人　本院公設辯護人　劉秋蘭
上列上訴人等因被告等違反毒品危害防制條例等案件，不服臺灣
臺中地方法院100年度訴字第1433號中華民國100年8月5日第一審
判決（起訴案號：臺灣臺中地方法院檢察署100年度偵字第3097
、3098、5437、5439號），提起上訴，本院判決如下：
    主    文
上訴駁回。
    犯罪事實
一、蔡誌原與林永峰均明知甲基安非他命具成癮性、濫用性及對
    社會危害性，係經行政院公告列為毒品危害防制條例第2條
    第2項第2款之第二級毒品，亦屬藥事法第22條第1項第1款所
    規定之禁藥，依法不得持有、販賣、轉讓，竟分別為下列行
    為：
  (一)蔡誌原意圖營利，基於販賣第二級毒品甲基安非他命之犯意
    ，持其所購買而為其所有之以猜奇名義申請的門號00000000
    00號SIM卡1枚裝在其所有之不詳廠牌之手機1支內，作為販
    賣第二級毒品甲基安非他命之聯絡電話，而分別於如附表一
    編號1、4、5所示之時間、地點，販賣第二級毒品甲基安非
    他命予侯政良、胡智祥、陳志銘以牟利；又持其所購買而為
    其所有之以沙朗名義申請的門號0000000000號SIM卡1枚裝在
    其所有之NOKIA廠牌手機1支（序號000000000000000018號）
    內，作為販賣第二級毒品甲基安非他命之聯絡電話，而分別
    於如附表一編號2、3所示之時間、地點，販賣第二級毒品甲
    基安非他命予沈育均、林永峰以牟利；總計共26次，得款共
    新臺幣（下同）103,800元。
  (二)林永峰意圖營利，基於販賣第二級毒品甲基安非他命之犯意
    ，持其所購買而為其所有之以NGUYEN THI PHUONG（阮思芳
    ）名義申請的門號0000000000號SIM卡1枚裝在其所有之WIFI
    廠牌手機1支（序號000000000000000號）內，作為販賣第二
    級毒品甲基安非他命之聯絡電話，而於如附表二編號1、2之
    、3所示時間、地點，分別販賣第二級毒品甲基安非他命
    予林正堂、姚智強、陳志銘、古承峰以牟利；又持其所購買
    而為其所有之以阿南名義申請的門號0000000000號SIM卡1枚
    ，裝在其所有之WIFI廠牌手機1支（序號000000000000000號
    ）內，作為販賣第二級毒品甲基安非他命之聯絡電話，而分
    別於如附表二編號2之至所示時間、地點，販賣第二級
    毒品甲基安非他命予姚智強以牟利；總計共13次，得款共22
    ,500元。
  (三)蔡誌原、林永峰共同意圖營利，基於販賣第二級毒品甲基安
    非他命之犯意聯絡，持蔡誌原所購買而為蔡誌原所有之以猜
    奇名義申請的門號0000000000號SIM卡1枚裝在蔡誌原所有之
    不詳廠牌之手機1支內，及持林永峰所購買而為林永峰所有
    之以NGUYEN THI PHUONG（阮思芳）名義申請的門號0000000
    000號SIM卡1枚裝在林永峰所有之WIFI廠牌手機1支（序號00
    0000000000000號）內，作為販賣第二級毒品甲基安非他命
    之聯絡電話，而於如附表三編號1所示時間、地點，分別販
    賣第二級毒品甲基安非他命予侯政良以牟利；又持蔡誌原所
    購買而為其所有之以沙朗名義申請的門號0000000000號SIM
    卡1枚裝在蔡誌原所有之NOKIA廠牌手機1支（序號000000000
    000000018號）內，及持林永峰所購買而為林永峰所有之以
    阿男名義申請的門號0000000000號SIM卡1枚，裝在林永峰所
    有之WIFI廠牌手機1支（序號000000000000000號）內，作為
    販賣第二級毒品甲基安非他命之聯絡電話，而於如附表三編
    號2所示時間、地點，販賣第二級毒品甲基安非他命予胡智
    祥以牟利；總計共4次，得款共22,000元。
  (四)蔡誌原於民國（下同）100年1月7日，基於轉讓禁藥甲基安
    非他命之犯意，在臺中市○○區○○街194號住處，無償轉
    讓未達淨重10公克以上之禁藥甲基安非他命予沈育均施用1
    次（如附表四所示）。
二、嗣於100年1月25日12時許，經臺灣臺中地方法院檢察署檢察
    官指揮行政院海岸巡防署海岸巡防總局南部地區巡防局澎湖
    機動查緝隊及臺中市政府警察局烏日分局，持拘票前往蔡誌
    原位在臺中市○○區○○路3段345巷15號之居處，將蔡誌原
    拘提到案，並由員警於同日13時10分許，持原審法院核發之
    100年聲搜字第259號搜索票，至蔡誌原位於臺中市○○區○
    ○路194號（原審判決誤載為臺中市○○區○○路3段345巷
    15號）住處實行搜索，扣得蔡誌原所有供犯如附表一編號2
    、3及犯如附表三編號2所用之NOKIA廠牌手機1支（序號0000
    00000000000018號，含門號0000000000號SIM卡1枚），及與
    本案犯罪無關之甲基安非他命1包（驗餘淨重0.4652公克）
    、吸食器1組、UTEC廠牌手機1支（序號000000000000000號
    ，含門號0000000000、0000000000號SIM卡各1枚）等物品。
    另於同日14時許，由員警持原審法院所核發之100年聲搜字
    第259號搜索票，前往林永峰位在臺中市○○區○○路1182
    號之居處實行搜索，扣得林永峰所有供分別犯如附表二、三
    所用之WIFI廠牌手機1支（序號000000000000000號，含門號
    0000000000、0000000000號SIM卡各1枚）、電子磅秤1臺、
    分裝夾鏈袋1包，及與本案犯罪無關之甲基安非他命2包（驗
    餘淨重分別為0.5521公克、0.3384公克）、吸食器4組（原
    審判決贅載吸管3支）。
三、案經臺灣臺中地方法院檢察署檢察官自動檢舉並指揮行政院
    海岸巡防署海岸巡防總局南部地區巡防局澎湖機動查緝隊及
    臺中市政府警察局烏日分局分別移送該署檢察官偵查起訴。
    理    由
一、證據能力之說明：
  (一)按刑事被告之詰問權，係指訴訟上被告有在審判庭盤詰證人
    之權利；偵查中檢察官訊問證人，旨在蒐集被告犯罪證據，
    以確認被告嫌疑之有無及內容，與審判中透過當事人之攻防
    ，經由詰問程序調查證人以認定事實之性質及目的有別。偵
    查中辯護人僅有在場權及陳述意見權，此觀之刑事訴訟法第
    245條第2項前段之規定甚明，檢察官訊問證人並無必須傳喚
    被告使其得以在場之規定，同法第248條第1項前段雖規定「
    如被告在場者，被告得親自詰問」，亦僅賦予該在場被告於
    檢察官訊問證人時得親自詰問證人之機會而已，被告如不在
    場，殊難期有親自詰問之可能。此項未經被告詰問之被告以
    外之人於偵查中向檢察官所為之陳述，依刑事訴訟法第159
    條第1項、第159條之1第2項之規定，除顯有不可信之例外情
    況外，原則上為「法律規定得為證據」之傳聞例外，依其文
    義解釋及立法理由之說明，並無限縮於檢察官在偵查中訊問
    證人之程序，應已給予被告或其辯護人對該證人行使反對詰
    問權者，始有證據能力之可言。為保障被告之反對詰問權，
    並與現行法對傳聞例外所建構之證據容許範圍求其平衡，證
    人在偵查中雖未經被告之詰問，倘被告於審判中已經對該證
    人當庭及先前之陳述進行詰問，即已賦予被告對該證人詰問
    之機會，則該證人於偵查中之陳述即屬完足調查之證據，而
    得作為判斷之依據，此有最高法院97年度臺上字第405號判
    決意旨可參。是依上開說明可知，在偵查中訊問證人，被告
    或其辯護人對該證人雖未行使反對詰問權，依刑事訴訟法第
    159條之1第2項之規定，原則上屬於法律規定為有證據能力
    之傳聞證據，於例外顯有不可信之情況，始否定其得為證據
    ，亦即，得為證據之被告以外之人於偵查中向檢察官所為之
    陳述，因其陳述未經被告詰問，應認屬於未經合法調查之證
    據，但非為無證據能力（亦有最高法院96年度臺上字第4365
    號、96年度臺上字第3923號判決、97年度臺上字第356號判
    決意旨可參）。經查，本案證人侯政良、沈育均、林永峰、
    胡智祥、陳志銘、林正堂、姚智強分別偵查中具結證述之內
    容，上訴人即被告蔡誌原（下稱被告蔡誌原）、被告林永峰
    及其等之辯護人並未釋明有何顯不可信之情況，且亦查無顯
    有不可信之情況，且上開7位證人於偵查中具結證述之內容
    ，分別經被告二人、辯護人、檢察官於本院準備程序時同意
    作為證據（見本院卷第82頁背面、83頁背面至84頁），其意
    即等同於認為上開7位證人於偵查中之陳述，並無顯有不可
    信之情形存在，另再經本院於審理時將上開7位證人筆錄逐
    一分別提示予被告二人、辯護人供其閱覽並告以要旨，則上
    開7位證人於偵查中之陳述，即屬完足調查之證據，而得作
    為判斷之依據。
  (二)次按刑事訴訟法第159條之4第2款所稱從事業務之人於業務
    上或通常業務過程所須製作之紀錄文書、證明文書，因係於
    通常業務過程不間斷、有規律而準確之記載，且大部分紀錄
    係完成於業務終了前後，無預見日後可能會被提供作為證據
    之偽造動機，其虛偽之可能性小，除非該等紀錄文書或證明
    文書有顯然不可信之情況，否則有承認其為證據之必要。查
    門號0000000000、0000000000、0000000000號之遠傳資料查
    詢各1份、門號0000000000號之臺灣大哥大資料查詢1份，係
    屬從事業務之人於通常業務過程所為之紀錄文書，無預見日
    後可能會被提供作為證據之偽造動機，且無其他顯然不可信
    之情況，依上揭條文規定，自得作為證據。
  (三)又按有事實足認被告或犯罪嫌疑人有最輕本刑為3年以上有
    期徒刑之罪，並危害國家安全或社會秩序情節重大，而有相
    當理由可信其通訊內容與本案有關，且不能或難以其他方法
    蒐集或調查證據者，得發通訊監察書；前項通訊監察書，偵
    查中由檢察官依司法警察機關聲請或依職權以書面記載第11
    條之事項，並敘明理由、檢附相關文件，聲請該管法院核發
    ，通訊保障及監察法第5條第1項第1款、第2項分別定有明文
    。查本案承辦警員對於被告蔡誌原所持用門號0000000000、
    0000000000號及被告林永峰所持用之門號0000000000、0000
    000000號行動電話，實施通訊監察，前經原審法院核准在案
    ，此有詳載聲監案號、案由、監察電話、對象及譯文人等之
    原審法院通訊監察書及通訊監察譯文附卷可稽。且被告二人
    所犯係販賣第二級毒品罪，係最輕本刑為有期徒刑7年之罪
    ，而該等犯罪類型之犯罪過程多係透過電話通聯並以代號、
    暗碼等隱晦方式暗中進行，其犯罪結果戕害不特定國人之身
    心健康甚鉅，自屬危害社會秩序情節重大，而有相當理由可
    信犯罪嫌疑人之通訊內容要與涉案情節有關，且難以其他方
    法蒐集或調查證據者，又監聽過程中尚查無任何不法或不當
    侵害人權保障之情事，自屬符合通訊保障及監察法第5條第1
    項第1款、第2項之規定，核係依法所為之監聽，尚無不法取
    證情事或違背法定程序之處，則基於該通訊監察所取得之監
    聽電話錄音，自具有證據能力。
  (四)再按依據監聽錄音結果予以翻譯而製作之通訊監察譯文，乃
    該監聽錄音內容之顯示，此為學理上所稱之派生證據，屬於
    文書證據之一種。此於被告或訴訟關係人對其譯文之真實性
    發生爭執或有所懷疑時，法院固應依刑事訴訟法第156條之1
    第2項規定勘驗該監聽之錄音帶踐行調查證據之程序，以確
    認該錄音聲音是否為本人及其內容與通訊監察譯文之記載是
    否相符；然如被告或訴訟關係人對其監聽錄音之譯文真實性
    並不爭執，顯無辨認其錄音聲音之調查必要性。是法院於審
    判期日就此如已踐行提示通訊監察譯文供當事人辨認或告以
    要旨，使其表示意見等程序並為辯論者，其所為之調查證據
    程序即無不合（見最高法院96年度臺上字第1869號判決意旨
    ）。查本案檢察官、被告二人及其等之辯護人於本院準備程
    序、審理中均表示對於卷附之通訊監察譯文之證據能力均不
    爭執（見本院卷第82頁背面至83頁），本院並於審判期日踐
    行提示該通訊監察譯文供當事人辨認或告以要旨，使其表示
    意見，是本院審酌上開通訊監察譯文作為時之情況，認為適
    當作為證據。又按刑事訴訟法第158條之4之規定，係對於除
    法律另有規定者外，其他違反法定程序蒐得各類證據之證據
    能力如何認定，設其總括性之指導原則。其規範目的在於要
    求實施刑事訴訟程序之公務員，於蒐求證據之初始與過程中
    ，應恪遵程序正義，不得違法侵權。如有違反，於個案審酌
    客觀權衡之結果，或將導致證據使用禁止之法效。至於蒐得
    證據之最後，由執行職務之公務員製作之文書，除刑事訴訟
    法有定其程式，應依其規定外，依同法第39條之規定，均應
    記載製作之年、月、日及其所屬機關，由製作人簽名。此屬
    證據取得後文書製作法定程式之遵守，無關乎刑事訴訟法第
    158條之4係規定證據取得過程（程序）適法性之認定。公務
    員製作之文書未經製作人簽名，除本法有特別規定（如第46
    條）外，是否無效或係不合法律上之程式而得命補正，抑屬
    證據證明力之問題，由法院就文書之性質（意思文書或報告
    文書），視各個情形自由判斷（此經最高法院著有97年度臺
    上字第96號判決意旨可參）。查本案承辦警員對於被告蔡誌
    原所持用門號0000000000、0000000000號及被告林永峰所持
    用之門號0000000000、0000000000號之通訊監聽譯文，原未
    依刑事訴訟法第39條之規定，記載製作之年、月、日及其所
    屬機關，並由製作人簽名，有卷附上開之通訊監察譯文可憑
    。該文書製作過程雖未遵守法定程式，但依前揭最高法院判
    決意旨，此屬證據取得後文書之製作，非屬證據取得之過程
    ，與刑事訴訟法第158條之4規定無涉。故本案此部分並無法
    律特別規定而應認定無效，且經分別製作該監聽譯文之行政
    院海岸巡防署海岸巡防總局南部地區巡防局澎湖機動查緝隊
    查緝員王瑞明，以職務報告敘明其各別製作被告二人分別持
    用上開門號通聯之通訊監察譯文的時間等情（見本院卷第53
    頁），其業已依上開法條之規定補正其文書程式不備之處，
    併予敘明。
  (五)有關扣案之NOKIA廠牌手機1支（序號000000000000000018號
    ，含門號0000000000號SIM卡1枚）、甲基安非他命1包（驗
    餘淨重0.4652公克）、吸食器1組、UTEC廠牌手機1支（序號
    000000000000000號，含門號0000000000、0000000000號SIM
    卡各1枚）、WIFI廠牌手機1支（序號000000000000000號，
    含門號0000000000、0000000000號SIM卡各1枚）、電子磅秤
    1臺、分裝夾鏈袋1包，及與本案犯罪無關之甲基安非他命2
    包（驗餘淨重分別為0.5521公克、0.3384公克）、吸食器4
    組，非屬供述證據而無傳聞法則之適用；且上開扣案之物品
    係警方分別於100年1月25日出示原審法院核發之搜索票，至
    被告蔡誌原位於臺中市○○區○○路194號住處、被告林永
    峰位在臺中市○○區○○路1182號居處，依法進行搜索扣押
    而查扣等情，有搜索票、搜索扣押筆錄、扣押物品目錄表各
    2份在卷可佐（見100年度偵字第3098號卷一第19頁，中市警
    烏分偵字第100004641號警卷第30至33頁，中市警烏分偵字
    第100004638號警卷第77至81頁），足見係由警員依法定程
    序合法扣得，且亦與本案具有關聯性，當有證據能力。
二、認定犯罪事實所憑之證據及理由：
  (一)上開犯罪事實，業據被告蔡誌原、林永峰於偵查中及原審、
    本院審理時坦承不諱（見100年度偵字第3098號卷一第85至
    86、94至95、147至148、183至188頁，100年度偵字第3097
    號卷一第66至71、246頁，原審卷第20頁背面、24頁背面、
    66頁背面，本院卷第82、128頁），並分別經證人侯政良（
    見100年度偵字第3097號卷二第20至23頁）、沈育均（見100
    年度偵字第3098號卷二第45至46頁）、林永峰（見100年度
    偵字第3098卷一第187頁背面到188頁）、胡智祥（見100年
    度偵字第3098號卷二第184至186頁）、陳志銘（見100年度
    偵字第3098號卷二第108、139至141頁）、林正堂（見100年
    度偵字第3098卷一第120頁）、姚智強（見100年度偵字第30
    98號卷二第215至217頁）於偵查中證述明確，並有門號0000
    000000、0000000000、0000000000號之遠傳資料查詢各1份
    、門號0000000000號之臺灣大哥大資料查詢1份、臺灣臺中
    地方法院通訊監察書1份（見本院卷第87至89、67至70頁）
    及被告蔡誌原使用之門號0000000000、0000000000號、被告
    林永峰使用之門號0000000000、0000000000號行動電話之通
    訊監察譯文在卷可稽（見中市警烏分偵字第100004641號警
    卷第46至155頁，中市警烏分偵字第100004638號警卷第26至
    47、56至69、92至102頁，100年度偵字第3097號卷一第34至
    60、139至144、168至182、209至218、234之1至235頁背面
    ，100年度偵字第3097號卷二第8至18、24至44、58至77頁，
    100年度偵字第3098號卷一第29至69、116至117頁背面、150
    至208頁，100年度偵字第3098號卷二第17至21頁背面、79至
    96、125至130、154至167、196至205頁），另有被告蔡誌原
    所有之NOKIA廠牌手機1支（序號000000000000000018號，含
    門號0000000000號SIM卡1枚）、被告林永峰所有之WIFI廠牌
    手機1支（序號000000000000000號，含門號0000000000、00
    00000000號SIM卡各1枚）扣案可證，足認被告蔡誌原、林永
    峰之上開自白應與事實相符。
  (二)又證人侯政良、沈育均、林永峰、胡智祥、陳志銘、林正堂
    、姚智強於如附表一至三所載時、地，分別向被告二人購買
    第二級毒品甲基安非他命時，已交付購毒金額，並分別由被
    告二人交付毒品一節，業據上揭6位證人分別證述明確，被
    告二人對此亦不爭執，是以，被告二人就如附表一至三所示
    之販賣第二級毒品甲基安非他命行為，業已實際取得全部販
    賣毒品所得，要無疑義。審之邇來政府查緝毒品施用或販賣
    之執法甚嚴，使各類毒品均益趨量微價高，販賣者率有暴利
    可圖，又販賣毒品者，無一定之公定價格，一般亦非公然交
    易，均可以為任意分裝增減其重量或份量，且每次買賣之價
    格亦各有差異，隨供需雙方之資力或需求而有不同，所牟取
    利益之方式及數額或有差異，然其為圖利益而為非法販賣行
    為，則無二致，況且販賣毒品之罪刑甚重，風險甚高，倘非
    有利可圖，一般人尚不至甘冒遭查緝之風險，平白將毒品轉
    讓與他人。查被告蔡誌原於100年3月1日偵訊中坦稱：其出
    售甲基安非他命賺得價差，一錢賺新臺幣（下同）700元等
    語無訛（見100年度偵字第3098號卷一第95頁），被告林永
    峰於100年4月6日偵訊時坦認：毒品拿取的價格沒有很固定
    ，要看當時的價格為何，但是其拿一錢的甲基安非他命轉賣
    後，可以轉得的利潤是1500元左右等語無隱（見100年度偵
    字第3097號卷一第247至248頁），顯見被告蔡誌原每販賣一
    錢甲基安非他命之獲利為700元，被告林永峰每販賣一錢甲
    基安非他命之獲利為1500元，堪認被告二人確係基於營利之
    意圖而販賣第二級毒品無疑。
  (三)綜上，本案事證明確，被告蔡誌原所犯如附表一、三、四，
    被告林永峰所犯附表二、三犯行，均事證明確，洵堪認定。
三、論罪科刑之理由：
  (一)按甲基安非他命屬毒品危害防制條例第2條第2項第2款所定
    之第二級毒品，不得非法持有、轉讓、販賣。又按安非他命
    及甲基安非他命等成分，均屬安非他命類藥品，業經行政院
    衛生署於69年12月8日以衛署藥字第301124號公告列入藥物
    藥商管理法（已於82年2月5日修改法規名稱為藥事法）第16
    條（即現行藥事法第22條）第1款之禁藥管理，禁止輸入、
    製造，並自70年6月1日起禁止販賣，於75年7月11日再以衛
    署藥字第597627號公告禁止使用在案，並於79年10月9日以
    衛署藥字第904142號公告列入麻醉藥品管理，嗣於87年5月
    20日毒品危害防制條例修正公布後，雖將安非他命列入第2
    級毒品，但前揭禁藥管理之公告並未廢止，是安非他命仍屬
    藥事法所定之禁藥。又藥事法第83條第1項係於93年4月21日
    修正公布，同月23日施行，為毒品危害防制條例之後法。且
    毒品之範圍尚包括影響精神物質與其製品，而藥事之管理，
    亦非僅止於藥品之管理，毒品未必係經公告之禁藥，禁藥亦
    未必為毒品，毒品危害防制條例與藥事法二者，並無必然之
    特別法與普通法關係。故除轉讓之安非他命數量達轉讓持有
    毒品加重其刑之數量標準第2條所定之淨重10公克以上，應
    依毒品危害防制條例第8條第6項規定加重其刑，其加重後之
    法定刑較藥事法第83條第1項為重者外，因藥事法第83條第1
    項為後法，且為重法，應優先適用藥事法處斷。查被告蔡誌
    原所犯如附表四之轉讓禁藥甲基安非他命予證人沈育均部分
    ，因被告蔡誌原轉讓之數量僅為施用1次之量，其數量甚微
    ，並無證據證明其轉讓之數量已達轉讓毒品加重其刑之數量
    標準第2條第1項第2款關於第二級毒品淨重10公克以上，依
    上述說明，被告蔡誌原此部分轉讓禁藥甲基安非他命予證人
    沈育均之犯行，自應適用藥事法論處。
  (二)是核被告蔡誌原就如附表一、三及被告林永峰就如附表二、
    三所為，均係犯毒品危害防制條例第4條第2項之販賣第二級
    毒品罪；被告蔡誌原就如附表四所為，係犯藥事法第83條第
    1項之轉讓禁藥罪。且：
  1.被告蔡誌原、林永峰因販賣而持有第二級毒品甲基安非他命
    之低度行為，及被告蔡誌原因轉讓禁藥而持有甲基安非他命
    之低度行為，均應為被告蔡誌原、林永峰販賣及被告蔡誌原
    轉讓禁藥之高度行為所吸收，不另論罪。
  2.被告蔡誌原就如附表一單獨販賣第二級毒品26次、就如附表
    三共同販賣第二級毒品4次、就如附表四轉讓禁藥1次之行為
    ，及被告林永峰就如附表二單獨販賣第二級毒品13次、就如
    附表三共同販賣第二級毒品4次之行為，均係在不同時間、
    地點所為，應係出於各別之犯意所為，應分論併罰。
  3.被告二人間就如附表三所示之犯行，有犯意聯絡及行為分擔
    ，應論以共同正犯。
  4.又新修正毒品危害防制條例第17條第2項之規定，旨在獎勵
    犯罪人之悛悔，同時使偵查或審判機關易於發現真實，以利
    毒品查緝，俾收防制毒品危害之效；故不論該被告之自白，
    係出於自動或被動、簡單或詳細、一次或多次，並其自白後
    有無翻異，苟其於偵查及審判中均有自白，即應依法減輕其
    刑。又刑法上所稱之自白，係指行為人對其被訴之犯罪事實
    為任意性之供認而言（最高法院98年度臺上字第6928號判決
    意旨參照）。本案被告蔡誌原就如附表一、三之販賣第二級
    毒品犯行，被告林永峰就如附表二、三之販賣第二級毒品犯
    行，於偵查中及原審、本院均已自白犯行，已如上開理由二
    、(一)所述，爰各依毒品危害防制條例第17條第2項規定，減
    輕其刑。
  5.至於被告蔡誌原雖供稱其毒品來源係綽號「慶兄」之人云云
    ；惟經臺灣臺中地方法院檢察署檢察官依被告蔡誌原所提供
    之「慶兄」之相關資料實施相關偵查作為並無所獲，故業已
    簽結，嗣於簽結後，被告蔡誌原又於100年8月19日向同署檢
    察官遞狀表示可提供「慶兄」販賣毒品之情節，然經同署檢
    察官分案飭警追查，均無所獲，已於100年10月7日簽結在案
    ，而未能查獲「慶兄」之人販賣毒品事證等情，有臺灣臺中
    地方法院檢察署100年10月17日中檢輝禮100偵15079字第128
    260號函、100年11月8日中檢輝有100他5167字第135382號函
    各1份存卷足憑（見本院卷第49、112頁），可見本案既未因
    被告蔡誌原供述毒品來源而查獲上手，自無從依同條例第17
    條第1項之規定對被告蔡誌原減輕其刑，附此敘明。
  6.再按刑法第59條規定犯罪之情狀可憫恕者，得酌量減輕其刑
    ，其所謂「犯罪之情狀」，與同法第57條規定科刑時應審酌
    之一切情狀，並非有截然不同之領域，於裁判上酌減其刑時
    ，應就犯罪一切情狀（包括第57條所列舉之10款事項），予
    以全盤考量，審酌其犯罪有無可憫恕之事由（即有無特殊之
    原因與環境，在客觀上足以引起一般同情，以及宣告法定低
    度刑，是否猶嫌過重等等），以為判斷（參照最高法院95年
    度臺上字第6157號判決）。查依被告蔡誌原、林永峰之年紀
    ，應有相當之社會經驗，當知其等販賣第二級毒品，及被告
    蔡誌原轉讓禁藥犯行，對社會危害重大，竟無視其等販賣或
    轉讓毒品之行為對社會秩序及人民健康所產生之危害而為之
    ，則被告蔡誌原所為販賣第二級毒品、轉讓禁藥情節，及被
    告林永峰所為販賣第二級毒品情節，依一般社會通念，尚難
    認有何情堪憫恕之情形；且被告二人所犯販賣第二級毒品罪
    ，法定刑為「無期徒刑或7年以上有期徒刑，得併科新臺幣1
    千萬元以下罰金」，然因被告二人均於偵審中之自白，經分
    別適用毒品危害防制條例第17條第2項規定依法減輕其刑後
    ，難認有何科以最低度刑仍嫌過重之情輕法重之情形；又被
    告蔡誌原所犯轉讓禁藥罪，法定刑為7年以下有期徒刑，以
    轉讓禁藥對國家、社會治安之危害程度而言，就轉讓禁藥處
    以7年以下有期徒刑，堪認合乎社會一般人之法律情感，尚
    無過重之虞，亦難認有何情輕法重之情形。是本院認被告二
    人於行為時，並無客觀上足以引起一般同情，而情堪憫恕之
    情狀，亦無情輕法重之情，自無依刑法第59條規定予以酌減
    其刑之必要，附此說明。
四、原審法院因認被告蔡誌原、林永峰之罪證明確，分別適用毒
    品危害防制條例第4條第2項、第17條第2項、第19條第1項，
    藥事法第83條第1項，刑法第11條前段、第28條、第51條第5
    款等規定，並審酌被告蔡誌原為高職畢業、無業、有肇事逃
    逸前科，因施用毒品，於99年3月16日執行觀察勒戒完畢，
    於偵查中自述因於99年7、8月間沒有錢可以生活，所以才販
    賣甲基安非他命，賺生活費，因本身施用的量不大，所以賣
    甲基安非他命可以還債之外，還可以支付自己的生活費，毒
    品來源是「慶兄」，伊固定向「慶兄」拿甲基安非他命，大
    約都是拿一、兩錢的量，一錢6,800元，其賣一錢可以賣到
    7,500元，賺差價700元（見100年度偵字第3097號卷一第242
    頁）；被告林永峰為高工肄業、工人、並無前科，被告林永
    峰於偵查中供述原本有工作，被老闆辭退後沒有遣散費，家
    中有女友和小孩要養，小孩讀國小，都不知道伊在販毒，實
    在是找不到工作，後來知道被告蔡誌原在販賣毒品，就想幫
    被告蔡誌原銷一些毒品來擋一下生活，販賣期間每個月大概
    賺取1萬多元等語（見100年度偵字第3097號卷一第72頁），
    及被告二人均坦承如附表三共同販賣之收入均交給被告蔡誌
    原之情節輕重、犯罪動機、目的、手段、品行、犯罪所生之
    損害，並犯罪後均於偵審中坦承犯行（原審判決贅載被告蔡
    誌原並供出毒品上手），態度均良好等一切情狀，分別量處
    如原審判決附表一至四所示之刑，並就被告蔡誌原部分定其
    應執行有期徒刑7年，被告林永峰部分定其應執行有期徒刑4
    年，並敘明從刑沒收之事由（詳如後之理由六所述），核其
    認事用法均無違誤，量刑要屬妥適，應予維持。
五、檢察官上訴意旨認為：原審就被告蔡誌原販賣第二級毒品30
    次（上訴書誤載為29次）僅各量處有期徒刑3年6月至3年8月
    不等，轉讓禁藥1次量處有期徒刑7月，總刑度為有期徒刑10
    8年2月，定執行刑僅為有期徒刑7年，又被告林永峰販賣第
    二級毒品17次，各僅量處有期徒刑3年6月至3年8月不等，總
    刑度為有期徒刑60年3月，定執行刑僅有期徒刑4年，量刑及
    定應執行刑顯屬過輕云云；然刑法第51條第5款規定數罪併
    罰，宣告多數有期徒刑者，應於各刑中之最長期以上，各刑
    合併之刑期以下，定其應執行之刑期，但不得逾30年。即以
    最重之宣告刑為基礎，由法院參酌他罪之宣告刑，裁量加重
    定之（內部性界限），且不得逾法定之30年最高限制之外部
    性界限；又量刑輕重係屬事實審法院得依職權自由裁量之事
    項，苟已斟酌刑法第57條各款所列情狀而未逾越法定刑度，
    不得遽指為違法（參考最高法院75年度臺上字第7033號判例
    意旨）；且在同一犯罪事實與情節，如別無其他加重或減輕
    之原因，下級審量定之刑，亦無過重或失輕之不當情形，則
    上級審法院對下級審法院之職權行使，原則上應予尊重（參
    考最高法院85年度臺上字第2446號判決意旨），本院審酌被
    告二人犯罪動機、手段、所得並參酌其犯後態度等情，認原
    審所為量刑職權之行使，並無明顯不妥情事，核無撤銷改判
    必要，是檢察官上訴尚無理由，應予駁回。又被告蔡誌原提
    起上訴指原審未適用刑法第59條規定，量刑過重，且其有供
    出毒品來源「慶兄」之人，請求從輕量刑云云，核其上訴為
    無理由（詳如前之理由三、(二)、5至6所述），亦應予以駁回
    。
六、沒收部分：
  (一)按毒品危害防制條例第19條第1項規定：犯第4條之罪者，其
    供犯罪所用或因犯罪所得之財物，均沒收之，如全部或一部
    不能沒收時，追徵其價額或以其財產抵償之，但該條項並無
    如同條例第18條第1項所定「不問屬於犯人與否，沒收之」
    之明文，自屬相對沒收主義之立法。是其應沒收之物，應以
    屬被告或共犯所有者為限。又犯毒品危害防制條例第4條規
    定，性質上係沒收之補充規定，其屬於本條所定沒收之標的
    ，如得以直接沒收者，判決主文僅宣告沒收即可，不生「追
    徵其價額」或「以其財產抵償之」問題，須沒收之標的全部
    或一部不能沒收時，始生「追徵其價額」或「以其財產抵償
    之」選項問題。而「追徵其價額」或「以其財產抵償之」係
    屬兩種選項，分別係針對現行貨幣以外之其他財產與現行貨
    幣而言；本規定所稱「追徵其價額」者，係指所沒收之物為
    金錢以外之其他財物而無法沒收時，因其實際價值不確定，
    應追徵其價額，使其繳納與原物相當之價額，並無以其財產
    抵償之問題。倘嗣後追徵其金錢價額，不得結果而須以其財
    產抵償者，要屬行政執行機關依強制執行之法律之執行問題
    ，即無不能執行之情形，自毋庸諭知「或以其財產抵償之」
    。如不能沒收之沒收標的為金錢時，因價值確定，判決主文
    直接宣告「以其財產抵償之」即可，不發生追徵價額之問題
    ，最高法院99年度第5次刑事庭會議決議可供參照。查：
  1.按行動電話之SIM卡，係電信公司交予客戶使用，該門號期
    滿或退租時，電信公司僅須將原卡片所設定之資料由該公司
    之行動電話系統中消除，卡片並非由客戶所借用，亦無約滿
    或儲值額度用罄後應予回收之機制，此為公眾週知之現今行
    動電話使用交易之常態，則依循現今交易型態，以案外人猜
    奇名義申請之門號0000000000號SIM卡、以案外人沙朗名義
    申請之門號0000000000號SIM卡各1枚，係被告蔡誌原購買使
    用，而以案外人NGUYEN THI PHUONG（阮思芳）名義申請之
    門號0000000000號SIM卡、以案外人阿南名義申請的門號000
    0000000號SIM卡各1枚，係被告林永峰購買使用等情，業據
    被告二人分別供述在卷，顯見被告蔡誌原、林永峰分別就上
    開SIM卡，已取得所有權甚明。則：
    被告蔡誌原以其所有未扣案之不詳廠牌手機1支（含未扣
      案之門號0000000000號SIM卡1枚），作為如附表一編號1
      、4、5販賣第二級毒品所用之物，雖被告蔡誌原於偵訊時
      供稱已交與證人胡智祥使用（見100年度偵字第3097號卷
      一第242頁），核與證人胡智祥於偵訊時證述相符（見100
      年度偵字第3098號卷二第182頁），然被告蔡誌原與證人
      胡智祥均未提及有贈與或出售之原因關係，依照卷內現存
      證據並無從證明該手機及SIM卡業已移轉所有權予證人胡
      智祥而非屬被告蔡誌原所有之情形，仍應認屬被告蔡誌原
      所有；是自應依毒品危害防制條例第19條第1項規定，併
      於被告蔡誌原所犯上開販賣第二級毒品罪項下諭知沒收之
      ，如全部或一部不能沒收時，追徵其價額。
    被告蔡誌原以其所有扣案之NOKIA廠牌手機1支（序號0000
      00000000000018號，含門號0000000000號SIM卡1枚）作為
      如附表一編號2、3販賣第二級毒品所用之物，自應依毒品
      危害防制條例第19條第1項規定，併於被告蔡誌原所犯上
      開販賣第二級毒品罪項下諭知沒收之。
    被告林永峰以其所有扣案之WIFI廠牌手機1支（序號00000
      000 0000000號，含門號0000000000號SIM卡1枚），作為
      如附表二編號1、2之、3販賣第二級毒品所用之物，及
      以其所有扣案之WIFI廠牌手機1支（序號000000000000000
      號，含門號0000000000號SIM卡1枚），作為如附表二編號
      2之至販賣第二級毒品所用之物，自應依毒品危害防
      制條例第19條第1項規定，併於被告林永峰所犯上開販賣
      第二級毒品罪項下諭知沒收之。
    被告蔡誌原以其所有未扣案之不詳廠牌手機1支（含未扣
      案之門號0000000000號SIM卡1枚），及被告林永峰以其所
      有扣案之WIFI廠牌手機1支（序號000000000000000號，含
      門號0000000000號SIM卡1枚），作為如附表三編號1共同
      販賣第二級毒品所用之物，自應依毒品危害防制條例第19
      條第1項規定，併於被告蔡誌原、林永峰所犯上開共同販
      賣第二級毒品罪項下諭知沒收之，其中未扣案之不詳廠牌
      手機1支（含未扣案之門號0000000000號SIM卡1枚）如全
      部或一部不能沒收時，對被告蔡誌原、林永峰連帶追徵其
      價額。
    被告蔡誌原以其所有扣案之NOKIA廠牌手機1支（序號0000
      00000000000018號，含門號0000000000號SIM卡1枚），及
      被告林永峰以其所有扣案之WIFI廠牌手機1支（序號00000
      0000000000號，含門號0000000000號SIM卡1枚），作為如
      附表三編號2共同販賣第二級毒品所用之物，自應依毒品
      危害防制條例第19條第1項規定，併於被告蔡誌原、林永
      峰所犯上開共同販賣第二級毒品罪項下諭知沒收之。
    被告林永峰所有之電子磅秤1臺、分裝夾鏈袋1包，經被告
      林永峰於原審審理時坦承係供犯販賣第二級毒品甲基安非
      他命所用之物，應依毒品危害防制條例第19條第1項規定
      ，分別在如附表二、三主文項下宣告沒收之。
  2.被告蔡誌原就如附表一所示販賣第二級毒品所得103,800元
    、被告林永峰就如附表二所示販賣第二級毒品所得22,500元
    、被告二人就如附表三所示共同販賣第二級毒品所得22,000
    元，均未扣案，因係被告二人分別或共同因犯罪所得之財物
    ，應依同條例第19條第1項規定，各在主文項下宣告沒收，
    且就如附表一部分，如全部或一部不能沒收時，以被告蔡誌
    原之財產抵償之，就如附表二部分，如全部或一部不能沒收
    時，以被告林永峰之財產抵償之，就如附表三部分，應就被
    告二人宣告連帶沒收，不能沒收時，以其二人之財產連帶抵
    償之。
  (二)另扣案之被告蔡誌原所有之甲基安非他命1包（驗餘淨重0.4
    652公克）、吸食器1組、UTEC廠牌手機1支（序號000000000
    000000號、含門號0000000000、0000000000號SIM卡各1枚）
    ，及被告林永峰所有之甲基安非他命2包（驗餘淨重分別為0
    .5521公克、0.3384公克）、吸食器4組，並無積極證據足資
    證明係供本案販賣毒品所用之物，且核與被告二人於本案之
    販賣第二級毒品或被告蔡誌原轉讓禁藥犯行無任何具體關連
    ，與刑法沒收要件既有未合，自無從於本案併同為沒收之宣
    告，附此敘明。
據上論斷，應依刑事訴訟法第368條，判決如主文。
本案經檢察官徐松奎到庭執行職務。
中    華    民    國   100    年    11    月    24    日
            刑事第十庭  審判長法  官  江  錫  麟
                              法  官  胡  文  傑
                              法  官  周  瑞  芬
以上正本證明與原本無異。
如不服本判決應於收受送達後10日內向本院提出上訴狀，其未敘
述上訴之理由者，並得於提起上訴後10日內向本院補提理由書（
均須按他造當事人之人數附繕本）「勿逕送上級法院」。
                              書記官  廖  婉  菁
中    華    民    國   100    年    11    月    24    日
附錄本判決論罪科刑法條
毒品危害防制條例第4條第2項：
  製造、運輸、販賣第二級毒品者，處無期徒刑或7年以上有期
  徒刑，得併科新臺幣1千萬元以下罰金。
藥事法第83條第1項：
  明知為偽藥或禁藥，而販賣、供應、調劑、運送、寄藏、牙保
  、轉讓或意圖販賣而陳列者，處7年以下有期徒刑，得併科新
  臺幣5百萬元以下罰金。
附表一：蔡誌原販賣第二級毒品部分
 ┌──┬────┬──────┬──────┬──────────┬────┬────────────┐
 │編號│販賣對象│犯 罪 時 間 │犯 罪 地 點 │犯    罪    方    法│不法所得│科刑（原審判決主文）    │
 │    │        │            │            │                    │(新臺幣)│                        │
 ├──┼────┼──────┼──────┼──────────┼────┼────────────┤
 │ 1  │侯政良  │99.11.01  │臺中市大雅區│蔡誌原以0000000000號│6,000元 │蔡誌原販賣第二級毒品，處│
 │    │        │            │民生路3段345│手機與侯政良（098914│        │有期徒刑年捌月。未扣案│
 │    │        │            │巷15號「紋間│6901號手機）聯繫後，│        │之販賣毒品所得新臺幣陸仟│
 │    │        │            │道」刺青館樓│於前揭時、地，交易價│        │元沒收，如全部或一部不能│
 │    │        │            │下          │值6,000元之甲基安非 │        │沒收時，以其財產抵償之。│
 │    │        │            │            │他命。              │        │0000000000號手機壹支（含│
 │    │        │            │            │                    │        │SIM卡壹枚）沒收，如全部 │
 │    │        │            │            │                    │        │或一部不能沒收時，追徵其│
 │    │        │            │            │                    │        │價額。                  │
 │    │        ├──────┼──────┼──────────┼────┼────────────┤
 │    │        │99.11.07  │侯政良位在臺│蔡誌原以0000000000號│7,000元 │蔡誌原販賣第二級毒品，處│
 │    │        │            │中市北區陝西│手機與侯政良（098914│        │有期徒刑年捌月。未扣案│
 │    │        │            │東五街71號60│6901號手機）聯繫後，│        │之販賣毒品所得新臺幣柒仟│
 │    │        │            │3室之住處附 │於前揭時、地，交易價│        │元沒收，如全部或一部不能│
 │    │        │            │近          │值7,000元之甲基安非 │        │沒收時，以其財產抵償之。│
 │    │        │            │            │他命。              │        │0000000000號手機壹支（含│
 │    │        │            │            │                    │        │SIM卡壹枚）沒收，如全部 │
 │    │        │            │            │                    │        │或一部不能沒收時，追徵其│
 │    │        │            │            │                    │        │價額。                  │
 │    │        ├──────┼──────┼──────────┼────┼────────────┤
 │    │        │99.11.10  │臺中市○○路│蔡誌原以0000000000號│6,500元 │蔡誌原販賣第二級毒品，處│
 │    │        │            │上之統一便利│手機與侯政良（098914│        │有期徒刑年捌月。未扣案│
 │    │        │            │超商附近    │6901號手機）聯繫後，│        │之販賣毒品所得新臺幣陸仟│
 │    │        │            │            │於前揭時、地，交易價│        │伍佰元沒收，如全部或一部│
 │    │        │            │            │值6,500元之甲基安非 │        │不能沒收時，以其財產抵償│
 │    │        │            │            │他命。              │        │之。0000000000號手機壹支│
 │    │        │            │            │                    │        │（含SIM卡壹枚）沒收，如 │
 │    │        │            │            │                    │        │全部或一部不能沒收時，追│
 │    │        │            │            │                    │        │徵其價額。              │
 │    │        ├──────┼──────┼──────────┼────┼────────────┤
 │    │        │99.11.11  │臺中市大雅區│蔡誌原以0000000000號│4,000元 │蔡誌原販賣第二級毒品，處│
 │    │        │            │中清路上之家│手機與侯政良（098914│        │有期徒刑年柒月。未扣案│
 │    │        │            │樂福商店附近│6901號手機）聯繫後，│        │之販賣毒品所得新臺幣肆仟│
 │    │        │            │            │於前揭時、地，交易價│        │元沒收，如全部或一部不能│
 │    │        │            │            │值4,000元之甲基安非 │        │沒收時，以其財產抵償之。│
 │    │        │            │            │他命。              │        │0000000000號手機壹支（含│
 │    │        │            │            │                    │        │SIM卡壹枚）沒收，如全部 │
 │    │        │            │            │                    │        │或一部不能沒收時，追徵其│
 │    │        │            │            │                    │        │價額。                  │
 │    │        ├──────┼──────┼──────────┼────┼────────────┤
 │    │        │99.11.17  │臺中市大雅區│蔡誌原以0000000000號│6,500元 │蔡誌原販賣第二級毒品，處│
 │    │        │            │民生路3段345│手機與侯政良（098914│        │有期徒刑年捌月。未扣案│
 │    │        │            │巷15號「紋間│6901號手機）聯繫後，│        │之販賣毒品所得新臺幣陸仟│
 │    │        │            │道」刺青館樓│於前揭時、地，交易價│        │伍佰元沒收，如全部或一部│
 │    │        │            │下          │值6,500元之甲基安非 │        │不能沒收時，以其財產抵償│
 │    │        │            │            │他命。              │        │之。0000000000號手機壹支│
 │    │        │            │            │                    │        │（含SIM卡壹枚）沒收，如 │
 │    │        │            │            │                    │        │全部或一部不能沒收時，追│
 │    │        │            │            │                    │        │徵其價額。              │
 │    │        ├──────┼──────┼──────────┼────┼────────────┤
 │    │        │99.11.20  │臺中市大雅區│蔡誌原以0000000000號│3,000元 │蔡誌原販賣第二級毒品，處│
 │    │        │            │民生路3段345│手機與侯政良（098914│        │有期徒刑年柒月。未扣案│
 │    │        │            │巷15號「紋間│6901號手機）聯繫後，│        │之販賣毒品所得新臺幣仟│
 │    │        │            │道」刺青館樓│於前揭時、地，交易價│        │元沒收，如全部或一部不能│
 │    │        │            │下          │值3,000元之甲基安非 │        │沒收時，以其財產抵償之。│
 │    │        │            │            │他命。              │        │0000000000號手機壹支（含│
 │    │        │            │            │                    │        │SIM卡壹枚）沒收，如全部 │
 │    │        │            │            │                    │        │或一部不能沒收時，追徵其│
 │    │        │            │            │                    │        │價額。                  │
 │    │        ├──────┼──────┼──────────┼────┼────────────┤
 │    │        │99.11.24  │臺中市○○路│蔡誌原以0000000000號│4,000元 │蔡誌原販賣第二級毒品，處│
 │    │        │            │上之統一便利│手機與侯政良之098914│        │有期徒刑年陸月。未扣案│
 │    │        │            │超商附近    │6901號手機聯繫後，於│        │之販賣毒品所得新臺幣肆仟│
 │    │        │            │            │前揭時、地，交易價值│        │元沒收，如全部或一部不能│
 │    │        │            │            │4,000元之甲基安非他 │        │沒收時，以其財產抵償之。│
 │    │        │            │            │命。                │        │0000000000號手機壹支（含│
 │    │        │            │            │                    │        │SIM卡壹枚）沒收，如全部 │
 │    │        │            │            │                    │        │或一部不能沒收時，追徵其│
 │    │        │            │            │                    │        │價額。                  │
 │    │        ├──────┼──────┼──────────┼────┼────────────┤
 │    │        │99.11.25  │蔡誌原位在臺│蔡誌原以0000000000號│4,000元 │蔡誌原販賣第二級毒品，處│
 │    │        │            │中市大雅區民│手機與侯政良（098914│        │有期徒刑年柒月。未扣案│
 │    │        │            │族街194號之 │6901號手機）聯繫後，│        │之販賣毒品所得新臺幣肆仟│
 │    │        │            │住處        │於前揭時、地，交易價│        │元沒收，如全部或一部不能│
 │    │        │            │            │值4,000元之甲基安非 │        │沒收時，以其財產抵償之。│
 │    │        │            │            │他命。              │        │0000000000號手機壹支（含│
 │    │        │            │            │                    │        │SIM卡壹枚）沒收，如全部 │
 │    │        │            │            │                    │        │或一部不能沒收時，追徵其│
 │    │        │            │            │                    │        │價額。                  │
 │    │        ├──────┼──────┼──────────┼────┼────────────┤
 │    │        │99.11.27  │臺中市大雅區│蔡誌原以0000000000號│6,500元 │蔡誌原販賣第二級毒品，處│
 │    │        │            │民生路3段345│手機與侯政良（098914│        │有期徒刑年捌月。未扣案│
 │    │        │            │巷15號「紋間│6901號手機）聯繫後，│        │之販賣毒品所得新臺幣陸仟│
 │    │        │            │道」刺青館樓│於前揭時、地，交易價│        │伍佰元沒收，如全部或一部│
 │    │        │            │下          │值6,500元之甲基安非 │        │不能沒收時，以其財產抵償│
 │    │        │            │            │他命。              │        │之。0000000000號手機壹支│
 │    │        │            │            │                    │        │（含SIM卡壹枚）沒收，如 │
 │    │        │            │            │                    │        │全部或一部不能沒收時，追│
 │    │        │            │            │                    │        │徵其價額。              │
 │    │        ├──────┼──────┼──────────┼────┼────────────┤
 │    │        │99.11.28  │臺中市大雅區│蔡誌原以0000000000號│4,000元 │蔡誌原販賣第二級毒品，處│
 │    │        │            │民生路3段345│手機與侯政良（098914│        │有期徒刑年柒月。未扣案│
 │    │        │            │巷15號「紋間│6901號手機）聯繫後，│        │之販賣毒品所得新臺幣肆仟│
 │    │        │            │道」刺青館樓│於前揭時、地，交易價│        │元沒收，如全部或一部不能│
 │    │        │            │下          │值4,000元之甲基安非 │        │沒收時，以其財產抵償之。│
 │    │        │            │            │他命。              │        │0000000000號手機壹支（含│
 │    │        │            │            │                    │        │SIM卡壹枚）沒收，如全部 │
 │    │        │            │            │                    │        │或一部不能沒收時，追徵其│
 │    │        │            │            │                    │        │價額。                  │
 │    │        ├──────┼──────┼──────────┼────┼────────────┤
 │    │        │99.11.30  │蔡誌原位在臺│蔡誌原以0000000000號│1,800元 │蔡誌原販賣第二級毒品，處│
 │    │        │            │中市大雅區民│手機與侯政良（098914│        │有期徒刑年陸月。未扣案│
 │    │        │            │族街194號之 │6901號手機）聯繫後，│        │之販賣毒品所得新臺幣壹仟│
 │    │        │            │住處        │於前揭時、地，交易價│        │捌佰元沒收，如全部或一部│
 │    │        │            │            │值1,800元之甲基安非 │        │不能沒收時，以其財產抵償│
 │    │        │            │            │他命。              │        │之。0000000000號手機壹支│
 │    │        │            │            │                    │        │（含SIM卡壹枚）沒收，如 │
 │    │        │            │            │                    │        │全部或一部不能沒收時，追│
 │    │        │            │            │                    │        │徵其價額。              │
 │    │        ├──────┼──────┼──────────┼────┼────────────┤
 │    │        │99.12.01  │侯政良位在臺│蔡誌原以0000000000號│4,000元 │蔡誌原販賣第二級毒品，處│
 │    │        │            │中市北區陝西│手機與侯政良（098914│        │有期徒刑年柒月。未扣案│
 │    │        │            │東五街71號60│6901號手機）聯繫後，│        │之販賣毒品所得新臺幣肆仟│
 │    │        │            │3室之住處附 │於前揭時、地，交易價│        │元沒收，如全部或一部不能│
 │    │        │            │近          │值4,000元之甲基安非 │        │沒收時，以其財產抵償之。│
 │    │        │            │            │他命。              │        │0000000000號手機壹支（含│
 │    │        │            │            │                    │        │SIM卡壹枚）沒收，如全部 │
 │    │        │            │            │                    │        │或一部不能沒收時，追徵其│
 │    │        │            │            │                    │        │價額。                  │
 │    │        ├──────┼──────┼──────────┼────┼────────────┤
 │    │        │99.12.02  │蔡誌原位在臺│蔡誌原以0000000000號│4,000元 │蔡誌原販賣第二級毒品，處│
 │    │        │            │中市大雅區民│手機與侯政良（098914│        │有期徒刑年柒月。未扣案│
 │    │        │            │族街194號之 │6901號手機）聯繫後，│        │之販賣毒品所得新臺幣肆仟│
 │    │        │            │住處        │於前揭時、地，交易價│        │元沒收，如全部或一部不能│
 │    │        │            │            │值4,000元之甲基安非 │        │沒收時，以其財產抵償之。│
 │    │        │            │            │他命。              │        │0000000000號手機壹支（含│
 │    │        │            │            │                    │        │SIM卡壹枚）沒收，如全部 │
 │    │        │            │            │                    │        │或一部不能沒收時，追徵其│
 │    │        │            │            │                    │        │價額。                  │
 │    │        ├──────┼──────┼──────────┼────┼────────────┤
 │    │        │99.12.03  │蔡誌原位在臺│蔡誌原以0000000000號│4,000元 │蔡誌原販賣第二級毒品，處│
 │    │        │            │中市大雅區民│手機與侯政良（098914│        │有期徒刑年柒月。未扣案│
 │    │        │            │族街194號之 │6901號手機）聯繫後，│        │之販賣毒品所得新臺幣肆仟│
 │    │        │            │住處        │於前揭時、地，交易價│        │元沒收，如全部或一部不能│
 │    │        │            │            │值4,000元之甲基安非 │        │沒收時，以其財產抵償之。│
 │    │        │            │            │他命。              │        │0000000000號手機壹支（含│
 │    │        │            │            │                    │        │SIM卡壹枚）沒收，如全部 │
 │    │        │            │            │                    │        │或一部不能沒收時，追徵其│
 │    │        │            │            │                    │        │價額。                  │
 ├──┼────┼──────┼──────┼──────────┼────┼────────────┤
 │ 2  │沈育均  │100.01.08 │臺中市大雅區│蔡誌原以0000000000號│1,500元 │蔡誌原販賣第二級毒品，處│
 │    │        │            │民生路3段345│手機（起訴書誤載為09│        │有期徒刑年陸月。未扣案│
 │    │        │            │巷15號「紋間│00000000號）與沈育均│        │之販賣毒品所得新臺幣壹仟│
 │    │        │            │道」刺青館樓│（0000000000號手機）│        │伍佰元沒收，如全部或一部│
 │    │        │            │下          │聯繫後，於前揭時、地│        │不能沒收時，以其財產抵償│
 │    │        │            │            │，交易價值1,500元之 │        │之。扣案之NOKIA行動電話 │
 │    │        │            │            │甲基安非他命。      │        │（序號000000000000000， │
 │    │        │            │            │                    │        │含0000000000門號SIM卡壹 │
 │    │        │            │            │                    │        │枚）沒收。              │
 ├──┼────┼──────┼──────┼──────────┼────┼────────────┤
 │ 3  │林永峰  │99.12.21  │林永峰位在臺│蔡誌原以0000000000號│6,000元 │蔡誌原販賣第二級毒品，處│
 │    │        │            │中市神岡區中│手機與林永峰（098194│        │有期徒刑年捌月。未扣案│
 │    │        │            │山路1182號之│7880號手機）聯繫後，│        │之販賣毒品所得新臺幣陸仟│
 │    │        │            │處所        │於前揭時、地，交易價│        │元沒收，如全部或一部不能│
 │    │        │            │            │值6,000元之甲基安非 │        │沒收時，以其財產抵償之。│
 │    │        │            │            │他命。              │        │扣案之NOKIA行動電話（序 │
 │    │        │            │            │                    │        │號000000000000000，含098│
 │    │        │            │            │                    │        │0000000門號SIM卡壹枚）沒│
 │    │        │            │            │                    │        │收。                    │
 │    │        ├──────┼──────┼──────────┼────┼────────────┤
 │    │        │99.12.28  │臺中市大雅區│蔡誌原以0000000000號│7,500元 │蔡誌原販賣第二級毒品，處│
 │    │        │            │民生路3段345│手機與林永峰（098194│        │有期徒刑年捌月。未扣案│
 │    │        │            │巷15號「紋間│7880號手機）聯繫後，│        │之販賣毒品所得新臺幣柒仟│
 │    │        │            │道」刺青館樓│於前揭時、地，交易價│        │伍佰元沒收，如全部或一部│
 │    │        │            │下          │值7,500元（起訴書附 │        │不能沒收時，以其財產抵償│
 │    │        │            │            │表誤載為6,000元）之 │        │之。扣案之NOKIA行動電話 │
 │    │        │            │            │甲基安非他命。      │        │（序號000000000000000， │
 │    │        │            │            │                    │        │含0000000000門號SIM卡壹 │
 │    │        │            │            │                    │        │枚）沒收。              │
 │    │        ├──────┼──────┼──────────┼────┼────────────┤
 │    │        │100.01.08 │蔡誌原位在臺│蔡誌原以0000000000號│7,500元 │蔡誌原販賣第二級毒品，處│
 │    │        │            │中市大雅區民│手機與林永峰（098194│        │有期徒刑年捌月。未扣案│
 │    │        │            │族街194號之 │7880號手機）聯繫後，│        │之販賣毒品所得新臺幣柒仟│
 │    │        │            │住處        │於前揭時、地，交    │        │伍佰元沒收，如全部或一部│
 │    │        │            │            │易價值7,500元（起訴 │        │不能沒收時，以其財產抵償│
 │    │        │            │            │書附表誤載為6,000元 │        │之。扣案之NOKIA行動電話 │
 │    │        │            │            │）之甲基安非他命。  │        │（序號000000000000000， │
 │    │        │            │            │                    │        │含0000000000門號SIM卡壹 │
 │    │        │            │            │                    │        │枚）沒收。              │
 ├──┼────┼──────┼──────┼──────────┼────┼────────────┤
 │ 4  │胡智祥  │99.11.13  │蔡誌原位在臺│蔡誌原以0000000000號│2,000元 │蔡誌原販賣第二級毒品，處│
 │    │        │            │中市大雅區民│手機與胡智祥（097620│        │有期徒刑年陸月。未扣案│
 │    │        │            │族街194號之 │4544號手機）聯繫後，│        │之販賣毒品所得新臺幣貳仟│
 │    │        │            │住處        │於前揭時、地，交易價│        │元沒收，如全部或一部不能│
 │    │        │            │            │值2,000元之甲基安非 │        │沒收時，以其財產抵償之。│
 │    │        │            │            │他命。              │        │0000000000號手機壹支（含│
 │    │        │            │            │                    │        │SIM卡壹枚）沒收，如全部 │
 │    │        │            │            │                    │        │或一部不能沒收時，追徵其│
 │    │        │            │            │                    │        │價額。                  │
 │    │        ├──────┼──────┼──────────┼────┼────────────┤
 │    │        │99.11.16  │臺中大雅區神│蔡誌原以0000000000號│3,500元 │蔡誌原販賣第二級毒品，處│
 │    │        │            │林南路上    │手機與胡智祥（097620│        │有期徒刑年柒月。未扣案│
 │    │        │            │            │4544號手機）聯繫後，│        │之販賣毒品所得新臺幣仟│
 │    │        │            │            │於前揭時、地，交易價│        │伍佰元沒收，如全部或一部│
 │    │        │            │            │值3,500元之甲基安非 │        │不能沒收時，以其財產抵償│
 │    │        │            │            │他命。              │        │之。0000000000號手機壹支│
 │    │        │            │            │                    │        │（含SIM卡壹枚）沒收，如 │
 │    │        │            │            │                    │        │全部或一部不能沒收時，追│
 │    │        │            │            │                    │        │徵其價額。              │
 │    │        ├──────┼──────┼──────────┼────┼────────────┤
 │    │        │99.11.21  │蔡誌原位在臺│蔡誌原以0000000000號│2,000元 │蔡誌原販賣第二級毒品，處│
 │    │        │            │中市大雅區民│手機與胡智祥（097620│        │有期徒刑年陸月。未扣案│
 │    │        │            │族街194號之 │4544號手機）聯繫後，│        │之販賣毒品所得新臺幣貳仟│
 │    │        │            │住處        │於前揭時、地，交易價│        │元沒收，如全部或一部不能│
 │    │        │            │            │值2,000元之甲基安非 │        │沒收時，以其財產抵償之。│
 │    │        │            │            │他命。              │        │0000000000號手機壹支（含│
 │    │        │            │            │                    │        │SIM卡壹枚）沒收，如全部 │
 │    │        │            │            │                    │        │或一部不能沒收時，追徵其│
 │    │        │            │            │                    │        │價額。                  │
 │    │        ├──────┼──────┼──────────┼────┼────────────┤
 │    │        │99.11.23  │臺中市大雅區│蔡誌原以0000000000號│2,000元 │蔡誌原販賣第二級毒品，處│
 │    │        │            │民生路3段345│手機與胡智祥（097620│        │有期徒刑年陸月。未扣案│
 │    │        │            │巷15號「紋間│4544號手機）聯繫後，│        │之販賣毒品所得新臺幣貳仟│
 │    │        │            │道」刺青館樓│於前揭時、地，交易價│        │元沒收，如全部或一部不能│
 │    │        │            │下          │值2,000元之甲基安非 │        │沒收時，以其財產抵償之。│
 │    │        │            │            │他命。              │        │0000000000號手機壹支（含│
 │    │        │            │            │                    │        │SIM卡壹枚）沒收，如全部 │
 │    │        │            │            │                    │        │或一部不能沒收時，追徵其│
 │    │        │            │            │                    │        │價額。                  │
 │    │        ├──────┼──────┼──────────┼────┼────────────┤
 │    │        │99.12.02  │臺中市大雅區│蔡誌原以0000000000號│2,000元 │蔡誌原販賣第二級毒品，處│
 │    │        │            │民生路3段345│手機與胡智祥（097620│        │有期徒刑年陸月。未扣案│
 │    │        │            │巷15號「紋間│4544號手機）聯繫後，│        │之販賣毒品所得新臺幣貳仟│
 │    │        │            │道」刺青館樓│於前揭時、地，交易價│        │元沒收，如全部或一部不能│
 │    │        │            │下          │值2,000元之甲基安非 │        │沒收時，以其財產抵償之。│
 │    │        │            │            │他命。              │        │0000000000號手機壹支(含 │
 │    │        │            │            │                    │        │SIM卡壹枚)沒收，如全部或│
 │    │        │            │            │                    │        │一部不能沒收時，追徵其價│
 │    │        │            │            │                    │        │額。                    │
 ├──┼────┼──────┼──────┼──────────┼────┼────────────┤
 │ 5  │陳志銘  │99.11.09  │臺中市大雅區│蔡誌原以0000000000號│1,500元 │蔡誌原販賣第二級毒品，處│
 │    │        │            │民生路3段345│手機與陳志銘（091799│        │有期徒刑年陸月。未扣案│
 │    │        │            │巷15號「紋間│6430號手機）聯繫後，│        │之販賣毒品所得新臺幣壹仟│
 │    │        │            │道」刺青館樓│於前揭時、地，交易價│        │伍佰元沒收，如全部或一部│
 │    │        │            │下          │值1,500元之甲基安非 │        │不能沒收時，以其財產抵償│
 │    │        │            │            │他命。              │        │之。0000000000號手機壹支│
 │    │        │            │            │                    │        │（含SIM卡壹枚）沒收，如 │
 │    │        │            │            │                    │        │全部或一部不能沒收時，追│
 │    │        │            │            │                    │        │徵其價額。              │
 │    │        ├──────┼──────┼──────────┼────┼────────────┤
 │    │        │99.11.12  │同上        │蔡誌原以0000000000號│1,500元 │蔡誌原販賣第二級毒品，處│
 │    │        │            │            │手機與陳志銘（091799│        │有期徒刑年陸月。未扣案│
 │    │        │            │            │6430號手機）聯繫後，│        │之販賣毒品所得新臺幣壹仟│
 │    │        │            │            │於前揭時、地，交易價│        │伍佰元沒收，如全部或一部│
 │    │        │            │            │值1,500元之甲基安非 │        │不能沒收時，以其財產抵償│
 │    │        │            │            │他命。              │        │之。0000000000號手機壹支│
 │    │        │            │            │                    │        │（含SIM卡壹枚）沒收，如 │
 │    │        │            │            │                    │        │全部或一部不能沒收時，追│
 │    │        │            │            │                    │        │徵其價額。              │
 │    │        ├──────┼──────┼──────────┼────┼────────────┤
 │    │        │99.11.18  │同上        │蔡誌原以0000000000號│1,500元 │蔡誌原販賣第二級毒品，處│
 │    │        │            │            │手機與陳志銘（093072│        │有期徒刑年陸月。未扣案│
 │    │        │            │            │8494號手機，起訴書誤│        │之販賣毒品所得新臺幣壹仟│
 │    │        │            │            │載為0000000000號手機│        │伍佰元沒收，如全部或一部│
 │    │        │            │            │）聯繫後，於前揭時、│        │不能沒收時，以其財產抵償│
 │    │        │            │            │地，交易價值1,500元 │        │之。0000000000號手機壹支│
 │    │        │            │            │之甲基安非他命。    │        │（含SIM卡壹枚）沒收，如 │
 │    │        │            │            │                    │        │全部或一部不能沒收時，追│
 │    │        │            │            │                    │        │徵其價額。              │
 ├──┴────┴──────┴──────┴──────────┼────┴────────────┤
 │合計販賣第二級毒品所得                                          │103,800元                         │
 └────────────────────────────────┴─────────────────┘
附表二：林永峰販賣第二級毒品部分
 ┌──┬────┬──────┬──────┬──────────┬────┬────────────┐
 │編號│販賣對象│ 犯罪時間   │犯 罪 地 點 │犯    罪    方    法│不法所得│科刑（原審判決主文）    │
 │    │        │            │            │                    │(新臺幣)│                        │
 ├──┼────┼──────┼──────┼──────────┼────┼────────────┤
 │ 1  │林正堂  │99.11.16  │臺中市神岡區│林永峰以所持用之0920│1,000元 │林永峰販賣第二級毒品，處│
 │    │        │            │中山路神岡百│845654號手機與林正堂│        │有期徒刑年陸月。未扣案│
 │    │        │            │貨附近      │所使用之0000000000號│        │之販賣毒品所得新臺幣壹仟│
 │    │        │            │            │行動電話門號聯繫後，│        │元沒收，如全部或一部不能│
 │    │        │            │            │約定於前揭時、地，交│        │沒收時，以其財產抵償之。│
 │    │        │            │            │易價值1,000 元之甲基│        │扣案之電子秤壹臺、分裝  │
 │    │        │            │            │安非他命。          │        │夾鍊袋壹包、WIFI行動電話│
 │    │        │            │            │                    │        │（序號000000000000000號 │
 │    │        │            │            │                    │        │，含0000000000門號SIM卡 │
 │    │        │            │            │                    │        │壹枚）沒收。            │
 │    │        ├──────┼──────┼──────────┼────┼────────────┤
 │    │        │99.11.18  │林永峰位在臺│林永峰以所持用之0920│1,000元 │林永峰販賣第二級毒品，處│
 │    │        │            │中市神岡區中│845654號手機與林正堂│        │有期徒刑年陸月。未扣案│
 │    │        │            │山路1182號之│所使用之0000000000號│        │之販賣毒品所得新臺幣壹仟│
 │    │        │            │處所        │行動電話門號聯繫後，│        │元沒收，如全部或一部不能│
 │    │        │            │            │約定於前揭時、地，交│        │沒收時，以其財產抵償之。│
 │    │        │            │            │易價值1,000 元之甲基│        │扣案之電子秤壹臺、分裝  │
 │    │        │            │            │安非他命。          │        │夾鍊袋壹包、WIFI行動電話│
 │    │        │            │            │                    │        │（序號000000000000000號 │
 │    │        │            │            │                    │        │，含0000000000門號SIM卡 │
 │    │        │            │            │                    │        │壹枚）沒收。            │
 │    │        ├──────┼──────┼──────────┼────┼────────────┤
 │    │        │99.11.19  │林永峰位在臺│林永峰以所持用之0920│3,000元 │林永峰販賣第二級毒品，處│
 │    │        │            │中市神岡區中│845654號手機與林正堂│        │有期徒刑年柒月。未扣案│
 │    │        │            │山路1182號之│所使用之0000000000號│        │之販賣毒品所得新臺幣仟│
 │    │        │            │處所        │行動電話門號聯繫後，│        │元沒收，如全部或一部不能│
 │    │        │            │            │約定於前揭時、地，交│        │沒收時，以其財產抵償之。│
 │    │        │            │            │易價值3,000 元之甲基│        │扣案之電子秤壹臺、分裝夾│
 │    │        │            │            │安非他命。          │        │鍊袋壹包、WIFI行動電話（│
 │    │        │            │            │                    │        │序號000000000000000號， │
 │    │        │            │            │                    │        │含0000000000門號SIM卡壹 │
 │    │        │            │            │                    │        │枚）沒收。              │
 │    │        ├──────┼──────┼──────────┼────┼────────────┤
 │    │        │99.11.27  │林永峰位在臺│林永峰以所持用之0920│1,500元 │林永峰販賣第二級毒品，處│
 │    │        │            │中市神岡區中│845654號手機與林正堂│        │有期徒刑年陸月。未扣案│
 │    │        │            │山路1182號之│所使用之0000000000號│        │之販賣毒品所得新臺幣壹仟│
 │    │        │            │處所        │行動電話門號聯繫後，│        │伍佰元沒收，如全部或一部│
 │    │        │            │            │約定於前揭時、地，交│        │不能沒收時，以其財產抵償│
 │    │        │            │            │易價值1,500元之甲基 │        │之。扣案之電子秤壹臺、分│
 │    │        │            │            │安非他命。          │        │裝夾鍊袋壹包、WIFI行動電│
 │    │        │            │            │                    │        │話（序號000000000000000 │
 │    │        │            │            │                    │        │號，含0000000000門號SIM │
 │    │        │            │            │                    │        │卡壹枚）沒收。          │
 ├──┼────┼──────┼──────┼──────────┼────┼────────────┤
 │ 2  │姚智強  │99.12.01  │臺中市神岡區│林永峰以所持用之0920│2,000元 │林永峰販賣第二級毒品，處│
 │    │        │            │中山路上之便│845654號手機與姚智強│        │有期徒刑年陸月。未扣案│
 │    │        │            │利商店附近  │所使用之0000000000號│        │之販賣毒品所得新臺幣貳仟│
 │    │        │            │            │行動電話門號聯繫後，│        │元沒收，如全部或一部不能│
 │    │        │            │            │約定於前揭時、地，交│        │沒收時，以其財產抵償之。│
 │    │        │            │            │易價值2,000 元之甲基│        │扣案之電子秤壹臺、分裝夾│
 │    │        │            │            │安非他命。          │        │鍊袋壹包、WIFI行動電話（│
 │    │        │            │            │                    │        │序號000000000000000號， │
 │    │        │            │            │                    │        │含0000000000門號SIM卡壹 │
 │    │        │            │            │                    │        │枚）沒收。              │
 │    │        ├──────┼──────┼──────────┼────┼────────────┤
 │    │        │99.12.15  │林永峰位在臺│林永峰以所持用之0981│2,000元 │林永峰販賣第二級毒品，處│
 │    │        │            │中市神岡區中│947880號手機與姚智強│        │有期徒刑年陸月。未扣案│
 │    │        │            │山路1182號之│所使用之0000000000號│        │之販賣毒品所得新臺幣貳仟│
 │    │        │            │處所        │行動電話門號聯繫後，│        │元沒收，如全部或一部不能│
 │    │        │            │            │約定於前揭時、地，交│        │沒收時，以其財產抵償之。│
 │    │        │            │            │易價值2,000 元之甲基│        │扣案之電子秤壹臺、分裝夾│
 │    │        │            │            │安非他命。          │        │鍊袋壹包、WIFI行動電話（│
 │    │        │            │            │                    │        │序號000000000000000號， │
 │    │        │            │            │                    │        │含0000000000門號SIM卡壹 │
 │    │        │            │            │                    │        │枚）沒收。              │
 │    │        ├──────┼──────┼──────────┼────┼────────────┤
 │    │        │99.12.17  │林永峰位在臺│林永峰以所持用之0981│2,000元 │林永峰販賣第二級毒品，處│
 │    │        │            │中市神岡區中│947880號手機與姚智強│        │有期徒刑年陸月。未扣案│
 │    │        │            │山路1182號之│所使用之0000000000號│        │之販賣毒品所得新臺幣貳仟│
 │    │        │            │處所        │行動電話門號聯繫後，│        │元沒收，如全部或一部不能│
 │    │        │            │            │約定於前揭時、地，交│        │沒收時，以其財產抵償之。│
 │    │        │            │            │易價值2,000 元之甲基│        │扣案之電子秤壹臺、分裝夾│
 │    │        │            │            │安非他命。          │        │鍊袋壹包、WIFI行動電話（│
 │    │        │            │            │                    │        │序號000000000000000號， │
 │    │        │            │            │                    │        │含0000000000門號SIM卡壹 │
 │    │        │            │            │                    │        │枚）沒收。              │
 │    │        ├──────┼──────┼──────────┼────┼────────────┤
 │    │        │99.12.20  │林永峰位在臺│林永峰以所持用之0981│1,000元 │林永峰販賣第二級毒品，處│
 │    │        │            │中市神岡區中│947880號手機與姚智強│        │有期徒刑年陸月。未扣案│
 │    │        │            │山路1182號之│所使用之0000000000號│        │之販賣毒品所得新臺幣壹仟│
 │    │        │            │處所        │行動電話門號聯繫後，│        │元沒收，如全部或一部不能│
 │    │        │            │            │約定於前揭時、地，交│        │沒收時，以其財產抵償之。│
 │    │        │            │            │易價值1,000 元之甲基│        │扣案之電子秤壹臺、分裝夾│
 │    │        │            │            │安非他命。          │        │鍊袋壹包、WIFI行動電話（│
 │    │        │            │            │                    │        │序號000000000000000號， │
 │    │        │            │            │                    │        │含0000000000門號SIM卡壹 │
 │    │        │            │            │                    │        │枚）沒收。              │
 │    │        ├──────┼──────┼──────────┼────┼────────────┤
 │    │        │99.12.27  │臺中市神岡區│林永峰以所持用之0981│2,000元 │林永峰販賣第二級毒品，處│
 │    │        │            │神林南路上  │947880號手機與姚智強│        │有期徒刑年陸月。未扣案│
 │    │        │            │            │所使用之0000000000號│        │之販賣毒品所得新臺幣貳仟│
 │    │        │            │            │行動電話門號聯繫後，│        │元沒收，如全部或一部不能│
 │    │        │            │            │約定於前揭時、地，交│        │沒收時，以其財產抵償之。│
 │    │        │            │            │易價值2,000 元之甲基│        │扣案之電子秤壹臺、分裝夾│
 │    │        │            │            │安非他命。          │        │鍊袋壹包、WIFI行動電話（│
 │    │        │            │            │                    │        │序號000000000000000號， │
 │    │        │            │            │                    │        │含0000000000門號SIM卡壹 │
 │    │        │            │            │                    │        │枚）沒收。              │
 │    │        ├──────┼──────┼──────────┼────┼────────────┤
 │    │        │100.01.08 │林正堂位在臺│林永峰以所持用之0981│1,500元 │林永峰販賣第二級毒品，處│
 │    │        │            │中市神岡區福│947880號手機與姚智強│        │有期徒刑年陸月。未扣案│
 │    │        │            │庄街57巷12號│所使用之0000000000號│        │之販賣毒品所得新臺幣壹仟│
 │    │        │            │之處所外面  │行動電話門號聯繫後，│        │伍佰元沒收，如全部或一部│
 │    │        │            │            │約定於前揭時、地，交│        │不能沒收時，以其財產抵償│
 │    │        │            │            │易價值1,500元（起訴 │        │之。扣案之電子秤壹臺、分│
 │    │        │            │            │書附表誤載為2,000元 │        │裝夾鍊袋壹包、WIFI行動電│
 │    │        │            │            │）之甲基安非他命。  │        │話（序號000000000000000 │
 │    │        │            │            │                    │        │號，含0000000000門號SIM │
 │    │        │            │            │                    │        │卡壹枚）沒收。          │
 ├──┼────┼──────┼──────┼──────────┼────┼────────────┤
 │ 3  │陳志銘  │99.11.13  │臺中市大雅區│林永峰以所持用之0920│1,000元 │林永峰販賣第二級毒品，處│
 │    │        │            │民生路3段345│845654號手機與陳志銘│        │有期徒刑年陸月。未扣案│
 │    │        │            │巷15號「紋間│所使用之0000000000號│        │之販賣毒品所得新臺幣壹仟│
 │    │        │            │道」刺青館樓│行動電話門號聯繫後，│        │元沒收，如全部或一部不能│
 │    │        │            │下          │約定於前揭時、地，交│        │沒收時，以其財產抵償之。│
 │    │        │            │            │易價值1,000 元之甲基│        │扣案之電子秤壹臺、分裝夾│
 │    │        │            │            │安非他命。          │        │鍊袋壹包、WIFI行動電話（│
 │    │        │            │            │                    │        │序號000000000000000號， │
 │    │        │            │            │                    │        │含0000000000門號SIM卡壹 │
 │    │        │            │            │                    │        │枚）沒收。              │
 │    │        ├──────┼──────┼──────────┼────┼────────────┤
 │    │        │99.11.14  │同上        │林永峰以所持用之0920│3,000元 │林永峰販賣第二級毒品，處│
 │    │        │（本次係陳志│            │845654號手機與古承峰│        │有期徒刑年柒月。未扣案│
 │    │        │銘與古承峰共│            │及陳志銘所共同使用之│        │之販賣毒品所得新臺幣仟│
 │    │        │同出資向林永│            │0000000000號行動電話│        │元沒收，如全部或一部不能│
 │    │        │峰購買）    │            │門號聯繫後，約定於前│        │沒收時，以其財產抵償之。│
 │    │        │            │            │揭時、地，交易價值  │        │扣案之電子秤壹臺、分裝夾│
 │    │        │            │            │3,000 元之甲基安非他│        │鍊袋壹包、WIFI行動電話（│
 │    │        │            │            │命。                │        │序號000000000000000號， │
 │    │        │            │            │                    │        │含0000000000門號SIM卡壹 │
 │    │        │            │            │                    │        │枚）沒收。              │
 │    │        ├──────┼──────┼──────────┼────┼────────────┤
 │    │        │99.11.24  │同上        │林永峰以所持用之0920│1,500元 │林永峰販賣第二級毒品，處│
 │    │        │            │            │845654號手機與陳志銘│        │有期徒刑年陸月。未扣案│
 │    │        │            │            │所使用之0000000000號│        │之販賣毒品所得新臺幣壹仟│
 │    │        │            │            │行動電話門號聯繫後，│        │伍佰元沒收，如全部或一部│
 │    │        │            │            │約定於前揭時、地，交│        │不能沒收時，以其財產抵償│
 │    │        │            │            │易價值1,500元之甲基 │        │之。扣案之電子秤壹臺、分│
 │    │        │            │            │安非他命。          │        │裝夾鍊袋壹包、WIFI行動電│
 │    │        │            │            │                    │        │話（序號000000000000000 │
 │    │        │            │            │                    │        │號，含0000000000門號SIM │
 │    │        │            │            │                    │        │卡壹枚）沒收。          │
 ├──┴────┴──────┴──────┴──────────┼────┴────────────┤
 │合計販賣第二級毒品所得                                          │22,500元                          │
 └────────────────────────────────┴─────────────────┘
附表三：蔡誌原與與林永峰共同販賣第二級毒品部分
 ┌──┬────┬──────┬──────┬──────────┬────┬────────────┐
 │編號│販賣對象│ 犯罪時間   │犯 罪 地 點 │犯    罪    方    法│不法所得│科刑（原審判決主文）    │
 │    │        │            │            │                    │(新臺幣)│                        │
 ├──┼────┼──────┼──────┼──────────┼────┼────────────┤
 │ 1  │侯政良  │99.10.31  │侯政良位在臺│侯政良於前揭時間，以│6,500元 │蔡誌原、林永峰共同販賣第│
 │    │        │            │中市北區陝西│0000000000號行動電話│        │二級毒品，各處有期徒刑│
 │    │        │            │東五街71號60│門號與蔡誌原所有之09│        │年捌月。未扣案之販賣毒品│
 │    │        │            │3室之住處附 │00000000號行動電話門│        │所得新臺幣陸仟伍佰元連帶│
 │    │        │            │近          │號聯繫，約定購買毒品│        │沒收，如全部或一部不能沒│
 │    │        │            │            │之種類、數量、價格，│        │收時，以蔡誌原、林永峰之│
 │    │        │            │            │蔡誌原再於前揭時間，│        │財產連帶抵償之。扣案之電│
 │    │        │            │            │以所有之門號00000000│        │子秤壹臺、分裝夾鍊袋壹包│
 │    │        │            │            │54號與林永峰所有之09│        │、WIFI行動電話（序號    │
 │    │        │            │            │00000000號行動電話門│        │000000000000000號，含   │
 │    │        │            │            │號聯繫，由林永峰於同│        │0000000000門號SIM卡壹枚 │
 │    │        │            │            │日，在前揭地點，交付│        │）沒收。0000000000號手機│
 │    │        │            │            │甲基安非他命予侯政良│        │壹支（含SIM卡壹枚）沒收 │
 │    │        │            │            │並收取價款。        │        │，如全部或一部不能沒收時│
 │    │        │            │            │                    │        │，對蔡誌原、林永峰連帶追│
 │    │        │            │            │                    │        │徵其價額。              │
 │    │        ├──────┼──────┼──────────┼────┼────────────┤
 │    │        │99.11.16  │同上        │侯政良於前揭時間，以│6,500元 │蔡誌原、林永峰共同販賣第│
 │    │        │            │            │0000000000號行動電話│        │二級毒品，各處有期徒刑│
 │    │        │            │            │門號與蔡誌原所有之09│        │年捌月。未扣案之販賣毒品│
 │    │        │            │            │00000000號行動電話門│        │所得新臺幣陸仟伍佰元連帶│
 │    │        │            │            │號聯繫，約定購買毒品│        │沒收，如全部或一部不能沒│
 │    │        │            │            │之種類、數量、價格，│        │收時，以蔡誌原、林永峰之│
 │    │        │            │            │蔡誌原再於前揭時間，│        │財產連帶抵償之。扣案之電│
 │    │        │            │            │以所有之門號00000000│        │子秤壹臺、分裝夾鍊袋壹包│
 │    │        │            │            │54號與林永峰所有之09│        │、WIFI行動電話（序號    │
 │    │        │            │            │00000000號行動電話門│        │000000000000000號，含   │
 │    │        │            │            │號聯繫，由林永峰於同│        │0000000000門號SIM卡壹枚 │
 │    │        │            │            │日，在前揭地點，交付│        │）沒收。0000000000號手機│
 │    │        │            │            │甲基安非他命予侯政良│        │壹支（含SIM卡壹枚）沒收 │
 │    │        │            │            │並收取價款。        │        │，如全部或一部不能沒收時│
 │    │        │            │            │                    │        │，對蔡誌原、林永峰連帶追│
 │    │        │            │            │                    │        │徵其價額。              │
 │    │        ├──────┼──────┼──────────┼────┼────────────┤
 │    │        │99.11.22  │同上        │侯政良於前揭時間，以│6,500元 │蔡誌原、林永峰共同販賣第│
 │    │        │  22時至翌  │            │0000000000號行動電話│        │二級毒品，各處有期徒刑│
 │    │        │  日（23日）│            │門號與蔡誌原所有之09│        │年捌月。未扣案之販賣毒品│
 │    │        │  凌晨1時許 │            │00000000號行動電話門│        │所得新臺幣陸仟伍佰元連帶│
 │    │        │            │            │號聯繫，約定購買毒品│        │沒收，如全部或一部不能沒│
 │    │        │            │            │之種類、數量、價格，│        │收時，以蔡誌原、林永峰之│
 │    │        │            │            │蔡誌原再於前揭時間，│        │財產連帶抵償之。扣案之電│
 │    │        │            │            │以所有之門號00000000│        │子秤壹臺、分裝夾鍊袋壹包│
 │    │        │            │            │54號與林永峰所有之09│        │、WIFI行動電話（序號    │
 │    │        │            │            │00000000號行動電話門│        │000000000000000號，含   │
 │    │        │            │            │號聯繫，由林永峰於同│        │0000000000門號SIM卡壹枚 │
 │    │        │            │            │日，在前揭地點，交付│        │）沒收。0000000000號手機│
 │    │        │            │            │甲基安非他命予侯政良│        │壹支（含SIM卡壹枚）沒收 │
 │    │        │            │            │並收取價款。        │        │，如全部或一部不能沒收時│
 │    │        │            │            │                    │        │，對蔡誌原、林永峰連帶追│
 │    │        │            │            │                    │        │徵其價額。              │
 ├──┼────┼──────┼──────┼──────────┼────┼────────────┤
 │ 2  │胡智祥  │99.12.25  │臺中市大雅區│胡智祥於前揭時間，以│2,500元 │蔡誌原、林永峰共同販賣第│
 │    │        │            │上楓里附近  │0000000000號行動電話│        │二級毒品，各處有期徒刑│
 │    │        │            │            │門號與蔡誌原所有之09│        │年柒月。未扣案之販賣毒品│
 │    │        │            │            │80000000號行動電話門│        │所得新臺幣貳仟伍佰元連帶│
 │    │        │            │            │號聯繫，約定購買毒品│        │沒收，如全部或一部不能沒│
 │    │        │            │            │之種類、數量、價格，│        │收時，以蔡誌原、林永峰之│
 │    │        │            │            │蔡誌原再於前揭時間，│        │財產連帶抵償之。扣案之電│
 │    │        │            │            │以所有之門號00000000│        │子秤壹臺、分裝夾鍊袋壹包│
 │    │        │            │            │24號與林永峰所有之09│        │、WIFI行動電話（序號    │
 │    │        │            │            │00000000號行動電話門│        │000000000000000號，含   │
 │    │        │            │            │號聯繫，由林永峰於同│        │0000000000門號SIM卡壹枚 │
 │    │        │            │            │日，在前揭地點，交付│        │）、NOKIA行動電話（序號 │
 │    │        │            │            │甲基安非他命予胡智祥│        │000000000000000，含     │
 │    │        │            │            │並收取價款。        │        │0000000000門號SIM卡壹枚 │
 │    │        │            │            │                    │        │）沒收。                │
 ├──┴────┴──────┴──────┴──────────┼────┴────────────┤
 │合計販賣第二級毒品所得                                          │22,000元                          │
 └────────────────────────────────┴─────────────────┘
附表四：蔡誌原轉讓第二級毒品部分
 ┌──┬────┬──────┬──────┬──────────┬────────────┐
 │編號│轉讓對象│ 犯罪時間   │犯 罪 地 點 │犯    罪    方    法│科刑（原審判決主文）    │
 ├──┼────┼──────┼──────┼──────────┼────────────┤
 │ 1  │沈育均  │100.01.07   │蔡誌原位在臺│蔡誌原於前揭時、地無│蔡誌原明知為禁藥而轉讓，│
 │    │        │            │中市大雅區民│償轉讓甲基安非他命予│處有期徒刑柒月。        │
 │    │        │            │族街194號之 │沈育均施用          │                        │
 └──┴────┴──────┴──────┴──────────┴────────────┘
附表五
┌────┬───────┬─────────────┐
│被告姓名│總刑度        │應執行刑（含主刑與從刑，原│
│        │              │審判決主文）              │
├────┼───────┼─────────────┤
│蔡誌原  │1116+175+7=129│有期徒刑柒年。未扣案如附表│
│        │8月=108年2月  │一所示販賣毒品所得新臺幣拾│
│        │              │萬仟捌佰元沒收，如全部或│
│        │              │一部不能沒收時，以其財產抵│
│        │              │償之。未扣案如附表三所示販│
│        │              │賣毒品所得新臺幣貳萬貳仟元│
│        │              │與林永峰連帶沒收，如全部或│
│        │              │一部不能沒收時，以其與林永│
│        │              │峰之財產連帶抵償之。扣案之│
│        │              │電子秤壹臺、分裝夾鍊袋壹包│
│        │              │、WIFI行動電話（序號351850│
│        │              │000000000號，含0000000000 │
│        │              │、0000000000門號SIM卡各壹 │
│        │              │枚）、NOKIA行動電話（序號 │
│        │              │000000000000000，含0000000│
│        │              │924門號SIM卡壹枚）沒收。09│
│        │              │00000000號手機壹支（含SIM │
│        │              │卡壹枚）沒收，如全部或一部│
│        │              │不能沒收時，與林永峰連帶追│
│        │              │徵其價額。                │
├────┼───────┼─────────────┤
│林永峰  │548+175=723月 │有期徒刑肆年。未扣案如附表│
│        │=60年3月      │二所示販賣毒品所得新臺幣貳│
│        │              │萬貳仟伍佰元沒收，如全部或│
│        │              │一部不能沒收時，以其財產抵│
│        │              │償之。未扣案如附表三所示販│
│        │              │賣毒品所得新臺幣貳萬貳仟元│
│        │              │與蔡誌原連帶沒收，如全部或│
│        │              │一部不能沒收時，以其與蔡誌│
│        │              │原之財產連帶抵償之。扣案之│
│        │              │電子秤壹臺、分裝夾鍊袋壹包│
│        │              │、WIFI行動電話（序號351850│
│        │              │000000000號，含0000000000 │
│        │              │、0000000000門號SIM卡各壹 │
│        │              │枚）、NOKIA行動電話（序號 │
│        │              │000000000000000，含0000000│
│        │              │924門號SIM卡壹枚）沒收。09│
│        │              │00000000號手機壹支（含SIM │
│        │              │卡壹枚）沒收，如全部或一部│
│        │              │不能沒收時，與蔡誌原連帶追│
│        │              │徵其價額。                │
└────┴───────┴─────────────┘